臺灣新竹地方法院刑事裁定
110年度聲字第709號
聲  請  人  臺灣新竹地方檢察署檢察官
受  刑  人  蘇英杰




上列聲請人因受刑人數罪併罰有二裁判以上，聲請定其應執行之
刑（110年度執聲字第441號），本院裁定如下：
    主  文
蘇英杰所犯如附表所示之罪，應執行有期徒刑肆年肆月。
    理  由
一、按數罪併罰，有二裁判以上者，依刑法第51條之規定，定其
    應執行之刑；又宣告多數有期徒刑者，於各刑中之最長期以
    上，各刑合併之刑期以下，定其刑期。但不得逾30年，刑法
    第53條、第51條第5款分別定有明文。次按刑法第50條規定
    ：「裁判確定前犯數罪者，併合處罰之。但有下列情形之一
    者，不在此限：一、得易科罰金之罪與不得易科罰金之罪。
    二、得易科罰金之罪與不得易服社會勞動之罪。三、得易服
    社會勞動之罪與不得易科罰金之罪。四、得易服社會勞動之
    罪與不得易服社會勞動之罪。前項但書情形，受刑人請求檢
    察官聲請定應執行刑者，依第51條規定定之。」，是有刑法
    第50條第1項但書各款所列情形之數罪併罰案件，經檢察官
    聲請定應執行刑時，須經受刑人請求檢察官聲請定應執行刑
    方為適法，法院始得依刑法第51條規定定之。
二、再者，法律上屬於自由裁量之事項，有其外部性界限及內部
    性界限，並非概無拘束。依據法律之具體規定，法院應在其
    範圍選擇為適當之裁判者，為外部性界限；而法院為裁判時
    ，應考量法律之目的，及法律秩序之理念所在者，為內部性
    界限。法院為裁判時，二者均不得有所踰越。在數罪併罰，
    有二裁判以上，定其應執行之刑時，固屬於法院自由裁量之
    事項，然仍應受前揭外部性界限及內部性界限之拘束。準此
    ，裁判宣告數罪之刑，曾經定其執行刑，如再與其他裁判宣
    告之刑更定執行刑時，不應比前定之執行刑加計其他裁判所
    處刑期之總和為重，否則即與法律秩序理念及法律目的之內
    部界限有違，難認適法。　　
三、聲請意旨略以：受刑人蘇英杰因犯竊盜等案件，先後經判決
    確定如聲請書附表，應依刑法第53條及第51條第5款，定其
    應執行之刑，爰依刑事訴訟法第477條第1項聲請裁定等語。
四、經查：
　㈠受刑人因加重竊盜、普通竊盜等案件，先後經臺灣臺北地方
    法院（下稱臺北地院）、臺灣臺中地方法院（下稱臺中地院
    ）、臺灣苗栗地方法及本院分別判處如附表所示之刑（聲請
    書附表漏載、誤載之處，業經本院補充更正，詳如本件附表
    所示），均經分別確定在案。其中，如附表編號1至4所示之
    各罪刑（共4罪），經臺中地院以110年度聲字第708號刑事
    裁定定應執行有期徒刑1年6月確定；如附表編號6至15所示
    之各罪刑（共10罪），經本院以109年度易字第721號刑事判
    決定應執行有期徒刑2年6月，如易科罰金，以新臺幣1千元
    折算1日確定等節，有各該刑事裁判書及臺灣高等法院被告
    前案紀錄表各1份附卷可稽（見本院卷第17頁至第23頁、第2
    5頁至第28頁、第29頁至第33頁、第39頁至第42頁、第43頁
    至第51頁、第53頁至第57頁、第35頁至第37頁、第59頁至第
    100頁）。　　
　㈡又，受刑人所犯如附表所示數罪，兼有得易科罰金之罪與不
    得易科罰金之罪，合於刑法第50條第1項但書第1款之情形，
    依同條第2項規定，須經受刑人請求檢察官聲請定應執行刑
    ，始得依刑法第51條規定定之。茲經受刑人請求檢察官聲請
    就其所犯如附表所示之罪合併定應執行刑，有臺灣新竹地方
    檢察署受刑人定執行刑或易科罰金意願回覆表影本1份在卷
    足憑（見本院卷第15頁），檢察官據此以本院為犯罪事實最
    後裁判之法院，聲請定其應執行之刑，本院審核認其聲請為
    正當，並審酌受刑人前因竊盜等案件，分別經本院104年度
    聲字第1557號、第1549號確定裁定、臺北地院以104年度聲
    字第488號確定裁定各定應執行有期徒刑2年6月、1年4月、2
    年4月，上開所宣告之各刑乃接續執行，而於民國108年11月
    16日執行完畢，此有臺灣高等法院被告前案紀錄表各1份（
    見本院卷第59頁至第100頁）在卷憑參，卻於長期入監服刑
    甫出監之108年11月、12月及109年1月、2月，分別再犯本案
    各該竊盜案件，是其所犯各罪罪質雖然相同、犯罪手法一致
    或類似，然其主觀惡性並非輕微，亦足見其刑罰感應力薄弱
    ，又考量其於本件犯罪次數非低、所侵害之他人財產法益均
    屬不同，並造成多數人財物損失之危害，並斟酌其中數罪已
    曾受定應執行刑之恤刑利益等情，認應定其應執行刑如主文
    所示。
　㈢末按數罪併罰中之一罪，依刑法規定得易科罰金，若因與不
    得易科之他罪併合處罰結果而不得易科罰金時，原可易科部
    分所處之刑，自亦無庸為易科折算標準之記載（司法院大法
    官會議釋字第144號、第679號解釋參照）。是本件如附表編
    號2、4、5、6至15、16所示之罪（共14罪），原雖得易科罰
    金，惟因與不得易科罰金之如附表編號1、3所示之罪（共2
    罪）併合處罰結果而不得易科罰金時，自無庸為易科罰金之
    記載，附此敘明。　
五、依刑事訴訟法第477條第1項，刑法第50條第2項、第53條、
    第51條第5款，裁定如主文。
中　　華　　民　　國　　110 　年　　6 　　月　　2 　　日
                  刑事第二庭    法  官  江宜穎  
以上正本證明與原本無異。
如不服本裁定，應於裁定送達後5日內向本院提出抗告狀。
中　　華　　民　　國　　110 　年　　6 　　月　　2 　　日
                                書記官  林欣緣